臺灣臺南地方法院臺南簡易庭民事判決
110年度南小字第2172號
原      告  黃貴琴

被      告  周宏亮


上列當事人間因傷害案件，原告提起刑事附帶民事訴訟（110年
度附民字第275號），請求侵權行為損害賠償事件，經刑事庭移
送前來，本院於民國111年5月5日言詞辯論終結，判決如下：
    主      文
被告應給付原告新臺幣壹萬零陸佰伍拾元，及自民國一一０年七
月十六日起至清償日止，按週年利率百分之五計算之利息。
原告其餘之訴駁回。
訴訟費用由被告負擔百分之二十一，餘由原告負擔。
本判決原告勝訴部分得假執行。但被告如以新臺幣壹萬零陸佰伍
拾元為原告預供擔保後，得免為假執行。
原告其餘假執行之聲請駁回。
    事實及理由
一、被告經合法通知，無正當理由，未於言詞辯論期日到場，核
    無民事訴訟法第386條所列各款情形，爰依原告之聲請，由
    其一造辯論而為判決。
二、本件原告主張：被告於民國109年12月29日9時10分許，在臺
    南市○○區○○○○路000號，因細故與原告發生爭執，竟基於傷
    害之犯意，自原告身後，雙手環繞住原告，將原告拉倒在地
    ，並拖行倒地之原告，致原告受有頸部、右側臉部、胸部、
    雙側手肘及左側膝部挫傷之傷害。被告上開傷害行為，經臺
    灣臺南地方檢察署（下稱臺南地檢署）檢察官以110年度調
    偵字第833號提起公訴，本院以110年度訴字第644號刑事判
    決處拘役30日確定在案。原告因被告上開故意傷害行為，受
    有下列損害：１、原告受有上開傷害，至郭綜合醫院治療，
    且當時因受撞擊，原告右手肘留有疤痕，之後可能要做除疤
    ，故請求醫療費用共計新臺幣（下同）20,000元。２、原告
    因被告之傷害行為受有上開傷害，爰請求精神慰撫金30,000
    元。為此，依侵權行為損害賠償之法律關係提起本訴等語。
    並聲明：１、被告應給付原告50,000元。２、願供擔保，請准
    宣告假執行。
三、本院得心證之理由：
（一）原告主張：被告於109年12月29日9時10分許，在臺南市○○
      區○○○○路000號，因細故與原告發生爭執，竟基於傷害之
      犯意，自原告身後，雙手環繞住原告，將原告拉倒在地，
      並拖行倒地之原告，致原告受有頸部、右側臉部、胸部、
      雙側手肘及左側膝部挫傷之傷害。被告上開傷害行為，經
      臺南地檢署檢察官以110年度調偵字第833號提起公訴，本
      院以110年度訴字第644號刑事判決處拘役30日確定在案乙
      情，業據其提出郭綜合醫院診斷證明書1份為證（見本院
      卷第30頁），並經本院依職權調閱上開刑事案件卷宗無誤
      ，且被告經合法通知，未於言詞辯論期日到場爭執，亦未
      提出任何書狀或證據資料以供本院審酌，本院依上開調查
      證據之結果，堪認原告上開主張為真實。據上，被告上揭
      故意傷害行為與原告所受之傷害結果間，具有相當因果關
      係，應堪認定。從而，被告自應就其不法侵害原告身體、
      健康之行為，負損害賠償責任。
（二）按因故意或過失，不法侵害他人之權利者，負損害賠償責
      任；不法侵害他人之身體或健康者，對於被害人因此喪失
      或減少勞動能力或增加生活上之需要時，應負損害賠償責
      任；不法侵害他人之身體、健康、名譽、自由、信用、隱
      私、貞操，或不法侵害其他人格法益而情節重大者，被害
      人雖非財產上之損害，亦得請求賠償相當之金額，民法第
      184條第1項前段、第193條第1項、第195條第1項前段分別
      定有明文。另按民事訴訟如係由原告主張權利者，應先由
      原告負舉證之責，若原告先不能舉證，以證實自己主張之
      事實為真實，則被告就其抗辯事實即令不能舉證，或其所
      舉證據尚有疵累，亦應駁回原告之請求。茲就原告上揭請
      求賠償是否准許，分述如下：
  １、醫療費用部分：
　　　原告雖主張其受有上開傷害，至郭綜合醫院治療，且當時
      因受撞擊，原告右手肘留有疤痕，之後可能要做除疤，故
      請求醫療費用20,000元云云，並提出郭綜合醫院急診收據
      1份為證（見本院卷第32頁），惟觀之原告所提上開急診
      收據，金額僅為650元，且原告並未提出任何證據證明其
      有支付除疤費用之必要，是難認原告請求逾650元之醫療
      費用係屬有據，則原告請求被告賠償醫療費用650元，為
      有理由，逾此部分，即無理由。
  ２、精神慰撫金部分：
      另按慰藉金之賠償須以人格權遭遇侵害，使精神上受有痛
      苦為必要，其核給之標準固與財產上損害之計算不同，然
      非不可斟酌雙方身分資力與加害程度，及其他各種情形核
      定相當之數額（最高法院51年度臺上字第223號判例要旨
      參照）；又非財產上損害之慰撫金數額，究竟若干為適當
      ，應斟酌兩造身分、地位及經濟狀況，俾為審判之依據（
      最高法院86年度臺上字第511號判決要旨參照）。查原告
      因被告之傷害行為受有頸部、右側臉部、胸部、雙側手肘
      及左側膝部挫傷之傷害，致原告精神上受有相當程度之痛
      苦，是原告依據民法第195條之規定請求被告賠償其非財
      產上之損害，即屬有據。本院審酌原告係五專畢業，職業
      為服務業，月收入約2、3萬元，108、109年度之所得分別
      為86元、0元，名下有汽車1輛、投資1筆；被告係專科畢
      業，職業工，108、109年度均無所得，名下有汽車2輛等
      情，業經原告、被告分別於本院審理時、警詢時陳述明確
      （見本院卷第24頁反面；臺南市政府警察局第三分局南市
      警三偵字第1100008059號卷第3頁），並有本院依職權調
      取兩造稅務電子閘門財產所得調件明細表各1份附卷可考
      （置卷外），是以考量兩造上開身分、地位、經濟狀況、
      被告係故意傷害原告、其傷害之方式、原告所受傷勢情況
      等各情節，認原告請求因本件傷害致生非財產上損害應以
      10,000元為當，原告逾此金額之主張，即非適宜。
（三）綜上所述，原告因本件傷害事件得請求被告賠償之金額為
      10,650元（計算式：650＋10,000＝10,650），原告逾此範
      圍之請求，則無理由，應予駁回。　
四、另按給付無確定期限者，債務人於債權人得請求給付時，經
    其催告而未為給付，自受催告時起，負遲延責任。其經債權
    人起訴而送達訴狀或依督促程序送達支付命令，或為其他相
    類之行為者，與催告有同一之效力；遲延之債務，以支付金
    錢為標的者，債權人得請求依法定利率計算之遲延利息；應
    負利息之債務，其利率未經約定，亦無法律可據者，週年利
    率為百分之5，民法第229條第2項、第233條第1項前段及第2
    03條分別定有明文。從而，原告依侵權行為損害賠償之法律
    關係，請求被告給付原告10,650元，及自刑事附帶民事訴訟
    起訴狀繕本送達翌日即110年7月16日起至清償日止，按週年
    利率百分之5計算之利息，為有理由，應予准許。　　
五、末按各當事人一部勝訴、一部敗訴者，其訴訟費用，由法院
    酌量情形，命兩造以比例分擔或命一造負擔，或命兩造各自
    負擔其支出之訴訟費用；小額訴訟，法院為訴訟費用之裁判
    時，應確定其費用額，民事訴訟法第79條、第436條之19第1
    項分別定有明文。本件係刑事附帶民事訴訟，而由本院刑事
    庭移送民事庭者，依法不需徵收裁判費，且至本件言詞辯論
    終結時，亦未發生其他訴訟費用，故無從確定訴訟費用之數
    額，惟依法仍應依民事訴訟法第79條規定，諭知本件訴訟費
    用應由被告負擔百分之21，以備將來如有訴訟費用發生時，
    得以確定其數額，併予敘明。
六、本判決第1項乃依小額訴訟程序所為被告敗訴之判決，依民
    事訴訟法第436條之20之規定，應依職權宣告假執行，原告
    聲請願供擔保宣告假執行，即無必要；併依同法第392條第2
    項規定，依職權宣告被告如預供擔保後，得免為假執行。至
    原告敗訴部分，其假執行之聲請已失所附麗，應予駁回。
據上論結，本件原告之訴為有理由，依民事訴訟法第436條之23
、第436條第2項、第385條第1項前段、第79條、第436條之19第1
項、第436條之20、第392條第2項，判決如主文。
中　　華　　民　　國   111    年    5     月    19    日
                  臺灣臺南地方法院臺南簡易庭
                                  法  官  王參和
以上正本係照原本作成。
如不服本判決，應於送達後20日內，向本院提出上訴狀並表明上
訴理由，如於本判決宣示後送達前提起上訴者，應於判決送達後
20日內補提上訴理由書（須附繕本）。
如委任律師提起上訴者，應一併繳納上訴審裁判費。
對於小額程序之第一審判決之上訴，非以其違背法令之理由，不
得為之。且上訴狀內應記載表明（一）原判決所違背之法令及其
具體內容。（二）依訴訟資料可認為原判決有違背法令之具體事
實。
中　　華　　民　　國   111    年    5     月    20    日
                                  書記官  沈佩霖